【裁判字號】    99,易,89
【裁判日期】    990309
【裁判案由】    違反毒品危害防制條例
【裁判全文】
臺灣屏東地方法院刑事判決                99年度易字第89號
公  訴  人  臺灣屏東地方法院檢察署檢察官
被      告  甲○○
上列被告因違反毒品危害防制條例案件，經檢察官提起公訴（98
年度毒偵字第2064號），被告於準備程序中就被訴事實為有罪陳
述，經本院告知簡式審判程序之旨，並聽取當事人意見後，本院
合議庭裁定由受命法官獨任依簡式審判程序審理，判決如下：
    主  文
甲○○施用第二級毒品，累犯，處有期徒刑柒月。
    事  實
一、甲○○前於民國94年間，因施用毒品案件，經國防部北部地
    方軍事法院裁定送觀察勒戒後，而於95年1 月26日執畢出所
    ，並經國防部北部地方軍事法院檢察署軍事檢察官以94年度
    偵字第503 號為不起訴處分確定。又於96年間，因侵占、竊
    盜、施用毒品等案件，分別經本院以96年度簡字第357 號判
    科罰金新臺幣1 萬2000元（後減刑為罰金新臺幣6000元）、
    96年度簡字第728 號判處拘役55日（後減刑為拘役27日）、
    96年度易字第724 號判處有期徒刑10月、96年度簡字第1321
    號判處有期徒刑5 月（上2 案合併定應執行有期徒刑1 年2
    月），上開各罪接續執行徒刑、拘役和易服勞役，而於97年
    11月10日執畢出監（徒刑部分係97年10月7 日執行完畢）。
    詎其仍不知悔改，明知甲基安非他命業經公告列為毒品危害
    防制條例之第二級毒品，不得持有、施用，竟基於施用第二
    級毒品之犯意，於98年10月10日17時許，在屏東縣恆春鎮○
    ○路20之1 號居處內，以將甲基安非他命放入所有玻璃球內
    燒烤後吸食煙霧之方式，施用第二級毒品甲基安非他命1 次
    。嗣於98年10月12日，甲○○因涉嫌另案為警查獲，乃於具
    有偵查職權機關尚未發覺上揭施用毒品犯行前，主動向警方
    供出而自首，後經其同意採尿送檢，結果呈現甲基安非他命
    陽性反應，因而查獲。
二、案經屏東縣政府警察局恆春分局報告臺灣屏東地方法院檢察
    署檢察官偵查起訴。
    理  由
一、本件係依刑事訴訟法第273 條之1 第1 項行簡式審判程序，
    其證據調查依同法第273 條之2 所定原不受審判外陳述排除
    之限制；又被告對於卷內各項證據亦不爭執證據能力，復無
    事證顯示有何違法取得或類此瑕疵之情，故卷內所列各項證
    據，自均有證據能力，合先敘明。
二、上揭犯罪事實，業經被告坦承不諱，另據前開採尿檢驗結果
    ，亦呈甲基安非他命陽性反應，有臺灣檢驗科技股份有限公
    司濫用藥物尿液檢驗報告、被告之尿液送驗代號與姓名對照
    表等件為憑（見警卷第5-6 頁）。是認被告之自白與事實相
    符，堪予採信，從而本件罪證明確，被告犯行洵足認定，應
    依法論科。
三、查被告前因施用毒品而受觀察勒戒執行等情，業如前述，並
    有前案紀錄表、刑案資料查註紀錄表各1 份可考，其於觀察
    勒戒執行完畢後，5 年內再犯本件施用毒品罪，應依毒品危
    害防制條例第23條第2 項予以追訴。按甲基安非他命係毒品
    危害防制條例第2 條第2 項第2 款所定第二級毒品。核被告
    所為，係犯毒品危害防制條例第10條第2 項之施用第二級毒
    品罪。被告持有毒品之低度行為應被施用之高度行為所吸收
    ，不另論罪。被告曾受如事實欄所載判刑執行等情，有上開
    前案紀錄資料足稽，其於徒刑執行完畢後，5 年內故意再犯
    本件有期徒刑以上之罪，為累犯，應依刑法第47條第1 項加
    重刑度。被告於具有偵查職權機關尚未發覺本件施用毒品犯
    行前即主動供出，進而接受本件裁判等節，業據被告供承明
    確，並有查獲施用毒品案件報告表所示員警查獲情形可證（
    見本院99年2 月25日審判筆錄第3 頁、警卷第1 頁），堪認
    前開供出犯行應合乎自首之要件，考量被告勇於面對司法，
    可徵悔悟之心，是依刑法第62條前段減輕刑度。本件被告同
    有刑度加重與減輕事由，應依法先加後減之。爰審酌被告前
    因施用毒品案件，迭經法院裁定送觀察勒戒、判刑執行，考
    其近於98年8 月18日甫因施用毒品案件遭到偵查起訴（後經
    本院以98年度易字第904 號判處有期徒刑6 月確定），有上
    開前案紀錄資料可參，竟旋於98年10月10日復犯下本案，足
    見毫無警惕之心，實有判處相當期間監禁矯治之必要，惟念
    及被告尚能坦然面對司法、供承己身罪行不諱，犯後態度非
    劣等一切情狀，量處如主文所示之刑，以資懲儆。
四、本件被告所有供其施用第二級毒品使用之玻璃球，並未扣案
    ，且查獲前已遭丟棄而不復存在乙節，業經被告於本院審理
    中供述明確（見本院99年2 月25日審判筆錄第4 頁），自無
    宣告沒收之必要，末此敘明。
據上論斷，應依刑事訴訟法第273 條之1 第1 項、第299 條第1
項前段，毒品危害防制條例第10條第2 項，刑法第11條前段、第
47條第1 項、第62條前段，判決如主文。
本案經檢察官曾士哲到庭執行職務
中    華    民    國    99    年    3     月    9     日
                  刑事第四庭    法  官  江振源
以上正本證明與原本無異
如不服本判決，應於判決送達後10日內向本院提出上訴書狀（應
附繕本），其未敘述上訴理由者，應於上訴期間屆滿後20日內補
提理由書狀於本院，上訴於臺灣高等法院高雄分院。
中    華    民    國    99    年    3     月    10    日
                                書記官  潘豐益
附錄本判決論罪科刑法條：
毒品危害防制條例第10條
施用第一級毒品者，處六月以上五年以下有期徒刑。
施用第二級毒品者，處三年以下有期徒刑。

司法院資訊處製作；財團法人民間司法改革基金會備份。
